ACORDAO-COMPLETO-2427029

ACÓRDÃO 11578/2020 ATA 37/2020 - SEGUNDA CÂMARA

VISTOS, relatados e discutidos estes autos de concessão de aposentadoria de Julieta Fontenele Moraes Landim (XXX.683.523-XX) e Sergio dos Santos Andrade (XXX.753.254-XX) , vinculados aos Instituto Federal de Educação, Ciência e Tecnologia do Ceará, submetidos, para fins de registro, à apreciação do Tribunal de Contas da União;
	ACORDAM os Ministros do Tribunal de Contas da União, reunidos em Sessão da Segunda Câmara, diante das razões expostas pelo Relator, com fundamento nos arts. 71, inciso III, da Constituição Federal; 1º, inciso V, e 39, inciso II, da Lei 8.443/1992; 260, § 1º, do Regimento Interno/TCU, c/c o art. 19, inciso II, da IN TCU 78/2018, em:
	9.1. considerar prejudicado, por perda de objeto, o exame do mérito do ato inicial de concessão da aposentadoria do servidor Sergio dos Santos Andrade (CPF: XXX.753.254-XX) , com determinação ao Instituto Federal de Educação, Ciência e Tecnologia do Ceará para que disponibilize no e-Pessoal, no prazo de 30 (trinta) dias, o ato de cancelamento da concessão de aposentadoria do servidor;
	9.2. considerar ilegal o ato de concessão de aposentadoria de Julieta Fontenele Moraes Landim (XXX.683.523-XX) , negando-lhe o respectivo registro;
9.3. dispensar o ressarcimento das quantias indevidamente recebidas de boa-fé, consoante o disposto no Enunciado nº 106 da Súmula de Jurisprudência deste Tribunal;
	9.4. determinar ao Instituto Federal de Educação, Ciência e Tecnologia do Ceará que, nos termos do art. 262, caput, do Regimento Interno do TCU, e art. 4º, inciso I, da Resolução-TCU 315/2020:
9.4.1. faça cessar todo e qualquer pagamento relativo ao ato impugnado, no prazo máximo de 15 (quinze) dias, contado da ciência da decisão deste Tribunal, sob pena de ressarcimento das quantias pagas após essa data pelo responsável;
9.4.2. emita novo ato de concessão de aposentadoria, no prazo de 30 (trinta) dias, a contar da ciência desta deliberação, e submeta-o ao Tribunal, após suprimida a irregularidade que ensejou a apreciação pela ilegalidade;
9.4.3. dê ciência, no prazo de 15 (quinze) dias, a contar da apreciação deste acórdão, do inteiro teor da deliberação à interessada, alertando-a de que o efeito suspensivo proveniente da interposição de eventual recurso perante o TCU não a exime da devolução dos valores percebidos indevidamente após as respectivas notificações, caso o recurso não seja provido;
	9.4.4. envie a este Tribunal, no prazo de 30 (trinta) dias, contado da apreciação desta deliberação, documentos comprobatórios da ciência da interessada do julgamento deste Tribunal.

Atos de concessão inicial das aposentadorias de Sergio dos Santos Andrade (CPF: 304.753.254-00) e Julieta Fontenele Moraes Landim (CPF: 391.683.523-87), servidores do Instituto Federal de Educação, Ciência e Tecnologia do Ceará.

Segunda Câmara

3. Interessados/Responsáveis:
3.1. Interessados: Julieta Fontenele Moraes Landim (XXX.683.523-XX); Sergio dos Santos Andrade (XXX.753.254-XX).

13.1. Ministros presentes: Ana Arraes (Presidente), Augusto Nardes, Aroldo Cedraz (Relator) e Raimundo Carreiro.
13.2. Ministros-Substitutos presentes: Marcos Bemquerer Costa e André Luís de Carvalho.

ACORDAO-COMPLETO-2478380

Acórdão 8071/2021 - Segunda Câmara

AROLDO CEDRAZ

Adoto como Relatório a instrução da Secretaria de Fiscalização de Pessoal - Sefip, peça 6, que obteve anuência de seus dirigentes, peça 7, e do Ministério Público junto ao TCU, peça 8.
"1.	Trata-se dos atos de concessão inicial das aposentadorias de Sergio dos Santos Andrade (CPF: XXX.753.254-XX) e Julieta Fontenele Moraes Landim (CPF: XXX.683.523-XX) , servidores do Instituto Federal de Educação, Ciência e Tecnologia do Ceará.
2.	Os atos foram submetidos, para fim de registro, à apreciação do Tribunal de Contas da União (TCU) , de acordo com o art. 71, inciso III, da Constituição Federal. O cadastramento e a disponibilização ao TCU ocorreram por intermédio do Sistema de Apreciação e Registro de Atos de Admissão e Concessões, na forma dos arts. 2º, caput e incisos I a VI, e 4º, caput, da Instrução Normativa - TCU 78/2018.
HISTÓRICO
3.	O ato de concessão da aposentadoria do servidor Sergio dos Santos Andrade, cuja data de vigência é 9/12/2014, foi disponibilizado ao TCU em 18/1/2016.
4.	O ato de concessão da aposentadoria da servidora Julieta Fontenele Moraes Landim, cuja data de vigência é 2/7/2015, foi disponibilizado ao TCU em 23/10/2015.
EXAME TÉCNICO
Ato de concessão de aposentadoria do servidor Sergio dos Santos Andrade (CPF: XXX.753.254-XX) 
5.	Em consulta ao Siape (peça 2) , verifica-se que o servidor Sergio dos Santos Andrade (CPF: XXX.753.254-XX) consta como servidor ativo, o que evidencia que o mesmo reverteu à atividade, embora não conste do Sisac/e-Pessoal o ato de cancelamento da concessão de sua aposentadoria ocorrida em 9/12/2014.	Comment by Herbert Martorano de Souza: Milton, inserir como peça informação do Siape (Dados Funcionais) acerca da reversão do servidor. Reenviar para revisão.	Comment by MILTON SILVA JUNIOR: Herbert, estou sem acesso ao Siape/Siapenet (meu acesso "caiu") . Abs, Milton.	Comment by Herbert Martorano de Souza: OK, o meu também. Vamos deixar assim.
6.	Assim, consoante o disposto no art. 260, § 5º, do Regimento Interno do TCU, propõe-se considerar prejudicado, por perda de objeto, o exame do mérito do ato inicial de concessão de aposentadoria constante deste feito, com determinação à Unidade Jurisdicionada para que disponibilize no e-Pessoal o ato de cancelamento da concessão de aposentadoria do servidor.
Ato de concessão de aposentadoria da servidora Julieta Fontenele Moraes Landim (CPF: XXX.683.523-XX) 
7.	A servidora Julieta Fontenele Moraes Landim (CPF: XXX.683.523-XX) se aposentou voluntariamente em 2/7/2015, com proventos integrais, aos 61 anos de idade, com amparo no art. 3º da Emenda Constitucional 47/2005, contando o tempo de contribuição de 34 anos, 11 meses e 9 dias.
8.	Consta do ato de concessão em exame, bem como da atual ficha financeira da servidora (peça 2) , o pagamento da VPNI de quintos de função comissionada a que alude o art. 62-A da Lei 8.112/1990. A esse respeito, embora tenha se manifestado pela legalidade da concessão, assim se pronunciou o Controle Interno quanto à incorporação de quintos: " Destaque-se que não consta instruída ao processo publicação no DOU da Portaria nº 566/GR, de 03/09/2015, que retificou o texto da Portaria nº 406/GR, de 29/06/2015, no sentido de prever a vantagem do art. 62-A da Lei 8.112/90, como também não consta instruído o ato de autoridade que concedeu a incorporação dos quintos/décimos, embora tenham sido anexadas cópias dos atos de designação e dispensa das funções comissionadas discriminadas no Anexo II do SISAC. Destaque-se também que não consta instruída no processo a Resolução CONSUP/IFCE nº 031, de 30/09/2014, com base na qual foi concedida a RSC-III de que trata o art. 18 da Lei 12.772/2012, de modo que se pudesse ver a consonância com os atos do Ministério da Educação relativos à composição e as competências do Conselho Permanente de Reconhecimento de Saberes e Competências. "
9.	Acerca do entendimento desta Corte de Contas quanto à incorporação de quintos/décimos, cabe transcrever excerto do relatório do Acórdão 8790/2020-TCU-Primeira Câmara, de relatoria do Ministro Weder de Oliveira:
Incorporação de quintos/décimos de função
31.	A possibilidade de incorporação da vantagem denominada "quintos" foi instituída com a Lei 6.732/1979.
32.	Segundo o art. 2º dessa lei, o servidor no exercício de cargo em comissão ou função de confiança poderia incorporar, a partir do sexto ano, 1/5 (um quinto) das vantagens correspondentes, a cada ano completo de exercício, até o limite de 5/5 (cinco quintos) ; isto é, até completar o décimo ano.
33.	Objetivava-se evitar o decesso remuneratório do servidor ocupante de cargo ou função de confiança que viesse a ser dispensado em momento futuro e que não fosse passar imediatamente à inatividade.
34.	Uma vez que, até dezembro de 1979, os servidores em atividade que tivessem preenchido os requisitos temporais do artigo 180 da Lei 1.711/1952 só poderiam contar com tal benefício quando se aposentassem.
35.	Assim, se deixavam um cargo de confiança, após longos anos de exercício, e permaneciam em atividade, regressavam à situação de origem, com a remuneração do cargo efetivo e nada mais.
36.	Com o advento da Lei 8.112/1990, por meio do seu artigo 62, § 2º, introduziu novo disciplinamento ao assunto.
37.	A incorporação passou a se dar na proporção de 1/5 (um quinto) a cada ano de exercício da função, até o limite de cinco anos, sem a exigência do período de carência de cinco anos.
38.	Os critérios para incorporação dessa vantagem foram definidos mais claramente com a publicação da Lei 8.911/1994, que assim dispôs:
"Art. 3. Para efeito do disposto no § 2º do art. 62 da Lei nº 8.112, de 11 de dezembro de 1990, o servidor investido em função de direção, chefia e assessoramento, ou cargo em comissão, previsto nesta Lei, incorporará à sua remuneração a importância equivalente à fração de um quinto da gratificação do cargo ou função para o qual foi designado ou nomeado, a cada doze meses de efetivo exercício, até o limite de cinco quintos.
§ 1º Entende-se como gratificação a ser incorporada à remuneração do servidor a parcela referente à representação e a gratificação de atividade pelo desempenho de função, quando se tratar de cargo em comissão ou função de direção, chefia e assessoramento dos Grupos: Direção e Assessoramento Superiores - DAS e Cargo de Direção - CD.
§ 2º Quando se tratar de gratificação correspondente às funções de direção, chefia e assessoramento do Grupo - FG e GR, a parcela a ser incorporada incidirá sobre o total desta remuneração.
§ 3º Quando mais de um cargo em comissão ou função de direção, chefia e assessoramento houver sido exercidos no período de doze meses, a parcela a ser incorporada terá como base de cálculo a exercida por maior tempo.
§ 4º Ocorrendo o exercício de cargo em comissão ou de função de direção, chefia ou assessoramento de nível mais elevado, por período de doze meses, após a incorporação dos cinco quintos, poderá haver a atualização progressiva das parcelas já incorporadas, observado o disposto no parágrafo anterior". 
39.	Entretanto, essa vantagem foi extinta e restabelecida por diversas vezes, como demonstra o breve histórico abaixo apresentado.
40.	A Medida Provisória - MP 831/1995 extinguiu a vantagem dos quintos, tendo sido reeditada exaustivamente até a MP 1.160/1995, que a restabeleceu, porém sob a forma de décimos.
41.	Em 10/11/1997, foi editada a MP 1.595-14, que - convertida na Lei 9.527/1997 - extinguiu novamente a incorporação e a transformou em Vantagem Pessoal Nominalmente Identificada (VPNI) .
42.	Em 8/4/1998, a MP 1.160/1995 foi convertida na Lei 9.624/1998. Essa lei não revogou a Lei 9.527/1997, apenas limitou temporalmente a incorporação da referida vantagem entre 19/1/1995 até a data da sua publicação, do tempo residual de exercício de funções comissionadas não empregado até 10/11/1997.
43.	No entanto, essa vantagem sempre esteve cercada de controvérsia. Ainda, em 4/9/2001, foi editada a MP 2.225-45/2001, que acresceu à Lei 8.112/1990 o artigo 62-A, transformando os quintos/décimos em VPNI, com a seguinte redação:
"Art. 62-A. Fica transformada em Vantagem Pessoal Nominalmente Identificada - VPNI a incorporação da retribuição pelo exercício de função de direção, chefia ou assessoramento, cargo de provimento em comissão ou de Natureza Especial a que se referem os arts. 3º e 10 da Lei no 8.911, de 11 de julho de 1994, e o art. 3º da Lei no 9.624, de 2 de abril de 1998. Parágrafo único.  A VPNI de que trata o caput deste artigo somente estará sujeita às revisões gerais de remuneração dos servidores públicos federais".
44.	Com o advento desta Medida Provisória, surgiram entendimentos divergentes. Por um lado, achava-se que seria devida a incorporação de parcelas da vantagem até 8/4/1998 (data de publicação da Lei 9.624/1998) . Por outro, entendia-se que a MP 2.225-45/2001 havia estendido o direito à incorporação da vantagem até a data de sua publicação.
45.	No âmbito deste Tribunal, foi editado o Acórdão 2248/2005-TCU-Plenário (Ministro-Relator Lincoln Magalhães da Rocha) que fixou os seguintes critérios para incorporação de quintos e décimos:
"9.2. alterar a redação do subitem 9.2 do Acórdão 931/2003-TCU-Plenário para: "firmar entendimento de que é devida a incorporação de parcelas de quintos, com fundamento no artigo 3º da MP 2.225-45/2001, observando-se os critérios contidos na redação original dos artigos 3º e 10 da Lei 8.911/94, no período compreendido entre 09/04/98 e 04/09/2001, data da edição da referida medida provisória, sendo a partir de então todas as parcelas incorporadas, inclusive a prevista no artigo 3º da Lei 9.624/98, transformadas em Vantagem Pessoal Nominalmente Identificada - VPNI, admitindo-se, ainda, o cômputo do tempo residual porventura existente em 10/11/1997, desde que não empregado em qualquer incorporação, para concessão da primeira ou de mais uma parcela de quintos na data específica em que for completado o interstício de doze meses, ficando, também, essa derradeira incorporação transformada em VPNI, nos termos do subitem 8.1.2 da Decisão 925/1999 - Plenário.
46.	Contrariando jurisprudência deste Tribunal, em 18/3/2015, o Supremo Tribunal Federal (STF) , ao apreciar o Recurso Extraordinário (RE) 638.115/Ceará (Ministro-Relator Gilmar Mendes) , que teve repercussão geral, fixou a seguinte tese: "Ofende o princípio da legalidade a decisão que concede a incorporação de quintos pelo exercício de função comissionada no período de 8/4/1998 a 4/9/2001, ante a carência de fundamento legal".
47.	Todavia, ao tomar essa decisão, o STF modulou os seus efeitos para dispensar a devolução dos valores recebidos indevidamente de boa-fé até a data do julgamento, cessada a ultra-atividade de incorporações em qualquer hipótese.
48.	Em razão dessa decisão do STF, o supramencionado Acórdão 2248/2005-TCU-Plenário teve sua inconstitucionalidade reconhecida pelo Supremo Tribunal Federal nos autos do Mandado de Segurança 25.763/DF.
49.	Assim, depois da decisão do Supremo Tribunal Federal no âmbito do RE 638.115/CE, este Tribunal adequou sua jurisprudência e adotou a tese defendida na Decisão 925/1999-Plenário (Ministro-Relator Walton Alencar) e Acórdão 731/2003-TCU-Plenário e 732/2003-Plenário (ambos de Relatoria do Ministro Guilherme Palmeira) , de que a incorporação ou atualização da vantagem de quintos, transformada em Vantagem Pessoal Nominalmente Identificada - VPNI pelo art. 62-A da Lei 8.112/1990, somente era devida até o dia 8/4/1998, conforme previsto no art. 3º da Lei 9.624/1998.
50.	Ademais, nos termos do Acórdão 5455/2018-TCU-Segunda Câmara (Ministro-Relator José Mucio Monteiro) , eventual tempo residual existente em 10/11/1997, não empregado para a concessão de quintos, pode ser utilizado para incorporação de apenas um décimo, nos termos do art. 5º da Lei 9.624/1998, com termo final, a qualquer tempo, na data em que o servidor completar o interstício de doze meses, de acordo com a sistemática definida na redação original do art. 3º da Lei 8.911/1994, com posterior transformação em VPNI.
51.	Em recente julgamento, no supramencionado RE 638.115/CE, cujo resultado final foi proclamado em 18/12/2019, o STF deu provimento a Embargos de Declaração, onde a maioria dos ministros seguiu o voto do Ministro-Relator que foi no seguinte sentido:
	a) acolho parcialmente os embargos de declaração, com efeitos infringentes, para reconhecer indevida a cessação imediata do pagamento dos quintos quando fundado em decisão judicial transitada em julgado;
	b) no que se refere ao pagamento decorrente de decisões administrativas, rejeito os embargos de declaração e, apesar de reconhecer-se a inconstitucionalidade do pagamento, modulo os efeitos da decisão, de modo que aqueles que continuam recebendo até a presente data em razão de decisão administrativa, tenham o pagamento mantido até sua absorção integral por quaisquer reajustes futuros concedidos aos servidos;
	c) por fim, também modulo os efeitos da decisão de mérito do presente recurso, de modo a garantir que aqueles que continuam recebendo até a presente data por força de decisão judicial sem trânsito em julgado, tenham o pagamento mantido até sua absorção integral por quaisquer reajustes futuros concedidos aos servidores.
52.	Em razão disso, mesmo afrontando a tese da repercussão geral, o STF permitiu a continuidade do pagamento dos quintos incorporados no período de 8/4/1998 a 4/9/2001. Todavia, no que diz respeito às parcelas amparadas com base em decisão judicial não transitada em julgado ou decisão administrativa, deverá ser promovida sua absorção por quaisquer reajustes futuros.
10.	No caso concreto ora examinado, consoante se verifica no formulário de concessão, a servidora incorporou 4/5 de FG-02 e 1/5 de FG-03. Entretanto, o mapa de exercício de funções constante do ato de concessão ora examinado não ampara a incorporação de quintos na forma deferida pela Unidade Jurisdicionada, haja vista que não houve o exercício das sobreditas funções pelo período mínimo necessário à respectiva incorporação, conforme o mapa a seguir reproduzido:
	Denominação da função
	Data início
	Data fim
	Tempo total na função

	FG-02
	26/02/1982
	17/01/1983
	2a 8m 25d 

		18/01/1983
	30/11/1984
	
	FG-03
	05/03/1992
	01/03/1993
	00a 11m 27d

	FG-04
	28/02/1996
	07/04/1998
	02a 01m 05d

11.	Em vista disso, propõe-se considerar ilegal, para fim de registro, o ato inicial de concessão de aposentadoria constante deste feito.
12.	Cumpre observar que, não havendo decorrido o prazo 5 (cinco) anos desde o ingresso nesta Corte de Contas do ato de concessão ora examinado, não há a necessidade de se instalar o contraditório, consoante o entendimento firmado no Acórdão 587/2011-TCU-Plenário, de relatoria do Ministro Valmir Campelo.
13.	Por derradeiro, registre-se que a análise do presente feito observou o regramento inscrito na Resolução TCU 315/2020, e que o ato em comento completará 5 anos no TCU em 23/10/2020.
CONCLUSÃO
14.	Por tudo que foi apresentado, propõe-se: considerar prejudicado, por perda de objeto, o exame do mérito do ato inicial de concessão da aposentadoria do servidor Sergio dos Santos Andrade (CPF: XXX.753.254-XX) , com determinação à Unidade Jurisdicionada para que disponibilize no e-Pessoal o ato de cancelamento da concessão de aposentadoria do servidor; e considerar ilegal, negando-lhe registro, o ato inicial de concessão da aposentadoria da servidora Julieta Fontenele Moraes Landim (CPF: XXX.683.523-XX) , haja vista a incorporação de quintos de função comissionada sem observância do período mínimo de exercício previsto no art. 3º da Lei 8.911/1994.
PROPOSTA DE ENCAMINHAMENTO
15.	Ante o exposto, e de conformidade com o preceituado nos artigos 71, III, da Constituição Federal de 1988; 1º, V, e 39, II, da Lei 8.443/1992; 1º, VIII, 259, II, 260, § 1º, e 262, § 2º, do Regimento Interno/TCU, propõe-se:
15.1	considerar ilegal, negando-lhe registro, o ato inicial de concessão da aposentadoria da servidora Julieta Fontenele Moraes Landim (CPF: XXX.683.523-XX) , haja vista a incorporação de quintos de função comissionada sem observância do período mínimo de exercício previsto no art. 193 da Lei 8.112/1990;
15.1.1	dispensar o ressarcimento das quantias indevidamente recebidas, presumida a boa-fé, consoante o disposto no Enunciado 106 da Súmula de Jurisprudência do TCU;
15.1.2	determinar ao Instituto Federal de Educação, Ciência e Tecnologia do Ceará que, nos termos do art. 262, caput, do Regimento Interno do TCU, e art. 4º, inciso I, da Resolução TCU 315/2020:
a) abstenha-se de realizar pagamentos decorrentes do ato de concessão considerado ilegal, no prazo de 15 (quinze) dias, contado a partir da ciência dessa deliberação, sujeitando-se a autoridade administrativa omissa à responsabilidade solidária;
b) comunique à interessada acerca do teor deste Acórdão, alertando-a de que o efeito suspensivo proveniente da interposição de eventuais recursos junto ao TCU não a eximirá da devolução dos valores percebidos indevidamente após sua notificação, caso os recursos não sejam providos;
c) emita e disponibilize no sistema e-Pessoal, no prazo de 30 (trinta) dias, novo ato de concessão, escoimado da irregularidade apontada, nos termos do art. 262, § 2º, do Regimento Interno do TCU; e
d) encaminhe ao Tribunal o comprovante de que a interessada tomou ciência do inteiro teor desta deliberação.
15.2	considerar prejudicado, por perda de objeto, o exame do mérito do ato inicial de concessão da aposentadoria do servidor Sergio dos Santos Andrade (CPF: XXX.753.254-XX) , com determinação ao Instituto Federal de Educação, Ciência e Tecnologia do Ceará para que disponibilize no e-Pessoal, no prazo de 30 dias, o ato de cancelamento da concessão de aposentadoria do servidor."
É o Relatório.

não há.

Procurador Rodrigo Medeiros de Lima.

ATOS DE APOSENTADORIA. CONSTATAÇÃO DE QUE UM DOS SERVIDORES ESTÁ NA ATIVA. CONSIDERAR PREJUDICADO A ANÁLISE DO ATO POR PERDA DE OBJETO. INCORPORAÇÃO QUINTOS DE FUNÇÃO COMISSIONADA SEM OBSERVÂNCIA DO PERÍODO MÍNIMO DE EXERCÍCIO PREVISTO NO ART. 3º DA LEI 8.911/1994. ILEGALIDADE. NEGATIVA DE REGISTRO. DETERMINAÇÕES.

APOSENTADORIA (APOS)

Secretaria de Fiscalização de Pessoal (Sefip).

Cuidam os autos de atos de concessão de aposentadoria de Sergio dos Santos Andrade (CPF: 304.753.254-00) e Julieta Fontenele Moraes Landim (CPF: 391.683.523-87) , servidores do Instituto Federal de Educação, Ciência e Tecnologia do Ceará, submetidos eletronicamente, para fim de registro, à apreciação do Tribunal de Contas da União (TCU) , de acordo com o art. 71, inciso III, da Constituição Federal.
Em resumo, a Secretaria de Fiscalização de Pessoal - Sefip concluiu, em tom uníssono, o que se segue:
"Por tudo que foi apresentado, propõe-se: considerar prejudicado, por perda de objeto, o exame do mérito do ato inicial de concessão da aposentadoria do servidor Sergio dos Santos Andrade (CPF: 304.753.254-00) , com determinação à Unidade Jurisdicionada para que disponibilize no e-Pessoal o ato de cancelamento da concessão de aposentadoria do servidor; e considerar ilegal, negando-lhe registro, o ato inicial de concessão da aposentadoria da servidora Julieta Fontenele Moraes Landim (CPF: 391.683.523-87) , haja vista a incorporação de quintos de função comissionada sem observância do período mínimo de exercício previsto no art. 3º da Lei 8.911/1994."
Em consulta ao Siape, observa-se que o servidor Sergio dos Santos Andrade permanece ativo, evidenciando a reversão de sua aposentadoria, ainda que não conste do Sisac/e-Pessoal o respectivo ato de cancelamento.
No caso de Julieta Fontenele Moraes Landim, verifica-se, no formulário de concessão, que a servidora incorporou 4/5 de FG-02 e 1/5 de FG-03, ainda que não houvesse o exercício das funções pelo período mínimo necessário à respectiva incorporação, como demonstra o mapa:
	Denominação da função
	Data início
	Data fim
	Tempo total na função

	FG-02
	26/02/1982
	17/01/1983
	2a 8m 25d 

		18/01/1983
	30/11/1984
	
	FG-03
	05/03/1992
	01/03/1993
	00a 11m 27d

	FG-04
	28/02/1996
	07/04/1998
	02a 01m 05d

Por considerar suficiente a análise realizada pela Sefip, registro minha integral concordância com a proposta alvitrada pela unidade, aquiescida pela manifestação do Ministério Público junto ao TCU - MPTCU, razão pela qual incorporo os argumentos trazidos e seus respectivos fundamentos, transcritos no Relatório precedente, às minhas razões de decidir.
Assim, de conformidade com o art. 262 do Regimento Interno/TCU, impende determinar ao órgão de origem que faça cessar os pagamentos decorrentes do ato impugnado, sob pena de responsabilidade solidária da autoridade administrativa omissa, bem como orientar à interessada sobre a possibilidade de emissão de novo ato, livre das irregularidades apontadas nos autos.
Por oportuno, destaque-se que os atos foram disponibilizados ao Tribunal há menos de 5 (cinco) anos. Assim, prescinde da oportunidade do contraditório e do franqueamento da ampla defesa aos interessados nos termos do estabelecido no Acórdão 587/2011-TCU-Plenário.
Com relação às importâncias recebidas indevidamente, julgo que a reposição deve ser dispensada, nos termos do Enunciado nº 106 da Súmula de Jurisprudência do TCU.
	Ante o exposto, VOTO por que o Tribunal adote a minuta de Acórdão que ora submeto à apreciação deste Colegiado.
TCU, Sala das Sessões Ministro Luciano Brandão Alves de Souza, em 20 de outubro de 2020.
AROLDO CEDRAZ 
Relator